sl-SI: Sorta redkvice: Črna španska; Daikon; Velikonočno jajce; Francoski zajtrk; Korejska mu; Vijolična; Rdeča okrogla; Lubenica; Bela sveča; Drugo
es: Variedad de rábano: Negro español; Daikon; Huevo de pascua; Desayuno francés; Mu coreano; Morado; Globo rojo; Sandía; Carámbano blanco; Otro
nl: Radijs variëteit: Black Spanish; Daikon; Easter Egg; French Breakfast; Korean Mu; Paars; Red Globe; Watermeloen; White Icicle; Overig
ro-RO: Varietate de ridiche: Spaniolă neagră; Daikon; Easter Egg; Micul dejun franțuzesc; Mu coreeană; Mov; Red Globe; Watermelon; White Icicle; Altele
bg-BG: Сорт репички: Черна испанска; Дайкон; Великденско яйце; Френска закуска; Корейска му; Лилава; Червен глобус; Диня; Бяла ледена висулка; Други
en: Radish variety: Black Spanish; Daikon; Easter Egg; French Breakfast; Korean Mu; Purple; Red Globe; Watermelon; White Icicle; Other
cs: Odrůda ředkviček: Černá španělská; Daikon; Easter Egg; Francouzská snídaně; Korejské Mu; Purpurová; Red Globe; Melounová; White Icicle; Ostatní
hr-HR: Sorta rotkvice: Crna španjolska; Daikon; Easter egg; Francuski doručak; Korejska mu; Ljubičasta; Red globe; Lubenica; Bijela ledena svijeća; Ostalo
sk-SK: Odroda reďkovky: Čierna španielska; Daikon; Veľkonočné vajíčko; Francúzske raňajky; Kórejská mu; Fialová; Červená guľatá; Melónová; Biela cencúľová; Iné
lt-LT: Ridikėlių rūšis: Ispaniškieji juodieji; Daikonai; Velykiniai; Prancūziški pusryčiai; Korėjietiški Mu; Violetiniai; Raudonieji apvalieji; Arbūziniai; Baltieji varvekliai; Kita
pt-PT: Variedade do rabanete: Espanhol preto; Daikon; Easter Egg; Pequeno-almoço francês; Mu coreano; Roxo; Globo vermelho; Melancia; Gelo branco; Outro
ru: Разновидность редиса: Черный испанский; Дайкон; Пасхальное яйцо; Французский завтрак; Корейский му; Фиолетовый; Красный глобус; Арбузный; Белая сосулька; Другое
pl: Odmiana rzodkiewki: Czarna hiszpańska; Daikon; Easter Egg; Śniadanie Francuskie (French Breakfast); Koreańska Mu; Fioletowa; Red Globe; Arbuzowa; White Icicle; Inne
el: Ποικιλία ραπανάκι: Μαύρο ισπανικό; Daikon; Easter Egg; French Breakfast; Κορεάτικο Mu; Μοβ; Red Globe; Καρπούζι; White Icicle; Άλλο
zh-CN: 萝卜品种: 西班牙黑萝卜; 白萝卜; 复活节彩蛋; 法国早餐; 韩国萝卜; 紫色; 红圆萝卜; 西瓜萝卜; 冰柱白萝卜; 其他
tr: Turp çeşidi: Siyah İspanyol; Daikon; Paskalya Yumurtası; Fransız Kahvaltısı; Kore Mu; Mor; Kırmızı Küre; Karpuz; Beyaz Buz Sarkıtı; Diğer
da: Radisesort: Sort spansk; Daikon; Easter Egg; French Breakfast; Koreansk Mu; Lilla; Red Globe; Vandmelon; White Icicle; Andet
ko: 무 품종: 블랙 스페니시; 무(다이콘); 이스터 에그; 프렌치 브렉퍼스트; 한국 무; 보라색; 레드 글로브; 수박무; 화이트 아이시클; 기타
nb: Reddikvariant: Black Spanish; Daikon; Påskeegg; Fransk frokostradis; Koreansk mu; Lilla; Red globe; Vannmelon; Hvit istapp; Annet
fr: Variété de radis: Radis noir; Daikon; Easter Egg; French Breakfast; Radis coréen (Mu); Violet; Red Globe; Radis d’eau; Blanc de glaçon; Autre
it: Varietà di ravanello: Nero spagnolo; Daikon; Ravanello Easter Egg; Ravanello French Breakfast; Ravanello coreano Mu; Viola; Red Globe; Ravanello anguria; White Icicle; Altro
hu: Retekfajta: Fekete spanyol; Jégcsap (Daikon); Húsvéti tojás; Francia reggeli; Koreai (Mu); Lila; Piros kerek; Görögdinnye retek; Jégcsapretek; Egyéb
vi: Giống củ cải: Black Spanish; Daikon; Easter Egg; French Breakfast; Korean Mu; Màu tím; Red Globe; Watermelon; White Icicle; Khác
pt-BR: Rabanete variedade: Espanhol negro; Daikon; Easter Egg; French Breakfast; Mu Coreano; Roxo; Red Globe; Melancia; White Icicle; Outros
de: Radieschensorte: Schwarzer Winterrettich; Daikon; Ostereier-Radieschen; French Breakfast; Koreanischer Rettich (Mu); Lila; Red Globe; Wassermelonen-Rettich; Eiszapfen-Radieschen; Sonstige
th: หัวไชเท้าพันธุ์ต่างๆ: แบล็กสแปนิช; ไดคอน; อีสเตอร์เอ้ก; เฟรนช์เบรกฟาสต์; มูเกาหลี; สีม่วง; เรดโกลบ; วอเตอร์เมลอน; ไวต์ไอซิเคิล; อื่นๆ
sv: Sort av rädisa: Svart spansk; Daikon; Easter egg; French breakfast; Koreansk mu; Lila; Röd glob; Vattenmelon; White icicle; Övrigt
fi: Retiisilajike: Musta espanjalainen; Daikon; Easter egg; Ranskalainen aamiainen; Korean mu; Violetti; Red globe; Vesimeloni; White icicle; Muu
ja: 大根の種類: ブラックスパニッシュ; 大根; イースターエッグ; フレンチブレックファスト; 韓国大根; 紫; レッドグローブ; ウォーターメロン; ホワイトアイシクル; その他
zh-TW: 蘿蔔品種: 黑西班牙蘿蔔; 白蘿蔔; 復活節彩蛋蘿蔔; 法國早餐蘿蔔; 韓國蘿蔔; 紫色; 紅櫻桃蘿蔔; 西瓜蘿蔔; 白冰柱蘿蔔; 其他